【裁判字號】    89,重訴,459
【裁判日期】    900103
【裁判案由】    損害賠償
【裁判全文】
臺灣士林地方法院民事判決  八十九年重訴字第四五九號
    原      告  甲○○
    訴訟代理人  岳珍律師
    送達代收人  岳珍律師  住台北市○○路○段六一號六樓之一
    被      告  乙○○    住台北縣淡水鎮○○街五五號四樓
右當事人間請求損害賠償事件，本院判決如左：
    主    文
被告應給付原告新台幣壹佰參拾肆萬零肆佰柒拾元，及自民國八十九年六月九日起至
清償日止，按年利率百分之五計算之利息。
原告其餘之訴駁回。
訴訟費用由被告負擔十分之一；餘由原告負擔。
本判決第一項於原告以新台幣肆拾捌萬元供擔保後，得假執行。
原告其餘假執行之聲請駁回。
    事    實
甲、原告方面：
  一、聲明：被告應給付原告新台幣三仟肆佰柒拾陸萬三仟貳佰貳拾陸元，及自起訴
      狀繕本送達之翌日起至清償日止，按年息百分之五計算之利息，並願供擔保請
      准為假執行之宣告。
  二、陳述：
    （一）被告於八十八年九月二十六日上午九時三十分許，駕駛Ｆ三─三二Ｏ三號
          自小客車，沿台北縣淡水鎮○○街，在同街三十一號，無故將車停靠於劃
          有黃線之路旁，疏於注意左後方有來車，貿然開啟車門，致騎ＦＮＳ─八
          五八號機車通過該地之原告閃避不及而撞上被告之自客車左前車門，人車
          倒地，受有右足嚴重壓碎傷併第三、四、五蹠骨開永性骨折，肌腱斷裂及
          皮膚缺損，致足部功能受難以回復之重傷害，刑事部分經鈞院八十九年交
          易字第一四Ｏ號判決被告過失傷害，處有期徒刑二月確定裁定在案。
    （二）原告受傷後，自八十八年九月二十六日起，至八十八年十一月二日止，支
          付醫藥費新台幣（下同）三萬五千八百四十三元，看護費柒萬肆仟元。
    （三）原告受傷，足骨已斷不能工作，原告現任鐵工，每月收入壹萬玖仟貳佰元
          ，因受傷而喪失工作能力十五年共損失收入三千三百六十五萬三千三百八
          十三元。
    （四）原告因身體受傷，精神肉體所受痛苦甚大，故請求非財產上損害金額壹佰
          萬元。
    （五）右述各項損害，均係被告不法侵害所生之結果，對於原告自應負侵權行為
          賠償責任。
  三、證據：提出：醫療據四紙影本、勞工保險卡影本一張、診斷証明書影本一份、
      營利事業登記證影本、台北縣政府函一份為證。
乙、被告方面：
    一、聲明：駁回原告之訴。
    二、陳述：我車子停在旁邊，車門已經開了，我腳已經下來了原告才撞上，我並
        沒有妨害到他，我願意賠但是原告請求金額太高，他並不是完全沒有辦法工
        作，喪失工作能力三分之一；我是鐵工，每月收入約三萬六千元。
    理    由
一、本件原告主張：被告於八十八年九月二十六日上午九時三十分許，駕駛Ｆ三─三
    二Ｏ三號自小客車，沿台北縣淡水鎮○○街，在同街三十一號，無故將車停靠於
    劃有黃線之路旁，疏於注意左後方有來車，貿然開啟車門，致騎ＦＮＳ─八五八
    號機車通過該地之原告閃避不及而撞上被告之自客車左前車門，人車倒地，受有
    右足嚴重壓碎傷併第三、四、五蹠骨開永性骨折，肌腱斷裂及皮膚缺損之傷害
    刑事部份經判處有期徒刑二月之事實，已據其提出診斷書、刑事判決書等件為證
    。
二、被告雖辯稱：其開車門時，腳已放下，原告才撞上，其並無妨害到原告云云，但
    按「汽車停車向外開啟車門時，應注意行人、車輛，並讓其先行」，道路交通安
    全規則第一百十二條第十五款前段定有明文，被告係領有駕駛執照之人，對此自
    應知道，且當時無不能注意之情事，竟疏未注意，貿然開啟車門致肇事，其有過
    失，已可以認定，被告抗辯當時車門已開，其腳已放下，原告才撞上云云，並無
    提出證據作為證明，所辯並不足採。
三、被告不法侵害原告之身體，既經認定，對於原告因而所受之損害，自應負侵權行
    為賠償責任。
四、原告請求被告賠償費用，是否應予准許，分述如次：
  （一）醫療費三萬五千八百四十三元及看護費七萬四千元部份：其中診斷證書費一
        千元，非醫療上之支付，不應准許。其餘醫療費三萬肆仟捌佰肆拾參元，依
        原告所受傷害及各收據載明醫療費別，自屬治療上之必要費用，應予准許，
        看護費部分，原告並未提出任何證據作為證明，自不能准許。
  （二）喪失或減少工作能力損害金三仟三佰陸拾伍萬三仟三佰捌拾三元部分：原告
        主張受傷後，自八十八年九月二十六日起，至八十八年十一月二日在住院當
        中，不能工作，有醫院診斷書可證；而原告原任職鐵工，每月可得壹萬玖仟
        貳佰元，亦有原告加入台北縣營造業職業工會投保之勞工保險卡所載投保薪
        資可證，被告對此均不爭執，自可信為真實。原告請求被告賠償此住院三十
        七天期間內之損失，二萬三千六百八十元之部分自應准許；又原告主張其骨
        足已斷，無法搬運重物，影響其工作能力至其六十歲退休年齡止，共十五年
        損失之部分，兩造對於原告減少工作能力達三分之一，並不爭執，自可認為
        原告之主張可採，而原告為四十三年十二月二十三日生，至其退休六十歲止
        ，至少尚可工作十五年又一個月二十一日，計算工作之收入，依霍夫曼公式
        扣除中間利息，即為二百六十四萬五千八百四十三元（計算式如附表所示）
        ，則其減少工作能力達三分之一之損失為八十八萬一千九百四十八元。合計
        原告請求賠償工作損害金，其超過九十萬五千六百二十七元部份之請求，不
        應准許。
  （三）精神慰藉金壹佰萬元部分：查原告受傷多處，共計四次手術，住院期間共三
        十七日，肉體、精神受極大痛苦，本院斟酌實際情況，及兩造之身分均為鐵
        工、原告為國中補校畢業地位，原告每月收入一萬九千二百元，又被告收入
        三萬六千餘元，原告請求一百萬元，自嫌過高，應予核減為四十萬元，方屬
        公允，逾此數額之請求，為無理由。
五、綜上所述，原告請求被告損害賠償額共計一百三十四萬零四百七十元，及自起訴
    狀繕本送達被告之翌日即八十九年六月九日起至清償日止，按年息百分之五計算
    之利息，應予准許，超過上述之部分，則應予駁回。
六、原告陳明願供擔保，聲請宣告假執行，經核其勝訴部份，核無不合，爰酌定相當
    之擔保金額宣告之；其餘假執行之聲請，因訴之駁回而失依據，不予准許。
七、據上論結，本件原告之訴為一部有理由，一部無理由，依民事訴訟法第七十九條
    但書、第三百九十條第二項判決如主文。
中      華      民      國    九十      年     一       月      三      日
                                        臺灣士林地方法院民事第二庭
~B法      官  俞慧君
右為正本係照原本作成。
如對本判決上訴須於判決送達後廿日內向本院提出上訴狀。
中      華      民      國    九十      年     一       月      八      日
~B法院書記官  何子傑


司法院資訊處製作；財團法人民間司法改革基金會備份。
